臺灣高等法院高雄分院刑事判決　　　　　　　　　九十一年度上易字第一五七號
　　上　訴　人
　　即　被　告　乙○○
右上訴人因竊盜案件，不服台灣高雄地方法院九十一年度易字第一一三五號中華民國
九十一年九月十三日第一審判決（起訴案號：台灣高雄地方法院檢察署九十一年度偵
字第五五二三號），提起上訴，本院判決如左：
    主  文
上訴駁回。
    事  實
一、乙○○前於民國八十八年間因竊盜及違反動產擔保交易法案件，經原審法院分別
    於同年九月二十一日、十二月八日，以八十八年度易字第四０六四、第五二九四
    號判決各判處有期徒刑二年及有期徒刑三月，經定應執行刑為有期徒刑二年一月
    ，於八十八年十二月二十七日刑期起算，九十年七月十二日假釋出獄，所餘刑期
    於同年十月八日期滿，期間假釋未經撤銷，未執行之刑，以已執行論。詎仍不知
    悔改，因欲前往他處代步所須，竟基於意圖為自己不法所有之概括犯意，攜帶其
    所有客觀上足以危害人之生命身體，依社會通常觀念可供兇器使用之Ｔ字型扳手
    二支，先於九十一年三月十日凌晨三時許，在高雄縣鳳山市○○路○段二六七巷
    七十弄一號前，以自備貨車鑰匙開啟車門，並將之插入電門予以發動之方式，竊
    取甲○○所有車牌號碼ＵＳ—六五八二號自用小客車，得手後，駕駛該車行至高
    雄縣鳳山市○○街附近因油料耗盡，遂將之棄置於路邊。隨即又於同（十）日凌
    晨四時許，在高雄縣鳳山市○○街五五號前發現丙○○所有車牌號碼ＹＢ—四０
    二二號之自小客車一部，利用該車車門未上鎖之機會，以隨身攜帶客觀上足以危
    害人之生命身體，依社會通常觀念可供兇器使用之之Ｔ字型扳手插入該車電門發
    動竊取之，得手後留供己用，並於同日凌晨四時二十五分許，駕駛該車行經國道
    一號三六六公里北向處時，為警攔車盤詰而查獲，並於車內扣得其所有供行竊所
    用之Ｔ字型扳手二支。
二、案經國道公路警察局第五警察隊報請臺灣高雄地方法院檢察署檢察官偵查起訴。
    理  由
一、訊據上訴人即被告並不否認攜帶其所有客觀上足以危害人之生命身體，依社會通
    常觀念可供兇器使用之Ｔ字型扳手二支，而於前揭時、地，先後竊取上開自用小
    客車二輛，惟否認有持Ｔ字型扳手竊取ＹＢ—四０二二號自用小客車，辯稱：發
    現該車車門未鎖，進入車內後，發現電門上留有鑰匙二把，遂持之發動車輛竊取
    云云。
二、經查：
  (一)被告竊取上開二車輛，業據被告於警訊時直承不諱，核與被害人被害人甲○○、
    丙○○於原審到庭指述（見原審卷第三十四、四十八頁）相符，並有贓物認領保
    管單及車輛竊盜、車牌失竊資料個別查詢報表各二紙附卷可憑，被害人丙○○於
    原審調查時亦否認其車上留有鑰匙插於電門（見原審卷第四十八頁）；另證人即
    查獲本案之員警李德賢亦於原審調查時到庭證稱：曾於被告身上查獲鑰匙一把，
    但被害人丙○○稱非其所有等語明確（見原審卷第七十五頁），是被告辯稱利用
    插於車上電門之鑰匙開啟該車，尚非可採。又被告隨身攜帶之Ｔ字型扳手，可用
    來開啟汽車之情，已據其於原審審理中供述甚詳（見原審卷第二十四頁），足可
    認被告係持隨身攜帶之Ｔ字型扳手啟動前開車輛。
  (二)此外，復有Ｔ字型扳手二支扣案足資佐證，經原審勘驗屬尖銳之兇器無誤，有勘
    驗筆錄可按，經本院審視，確屬客觀上足以危害人之生命身體，依社會通常觀念
    可供兇器使用之物。
    本件事證明確，被告犯嫌堪以認定。
三、按刑法第三百二十一條第一項第三款之攜帶兇器竊盜罪，係以行為人攜帶兇器竊
    盜為其加重條件，且祇須行竊時攜帶此種具有危險性之兇器為已足，並不以攜帶
    之初有行兇之意圖為必要（最高法院七十九年度台上字第五二五三號判例參照）
    。又被告所攜之Ｔ字型扳手係金屬製材，前端已遭磨尖，客觀上足對人之生命、
    身體、安全構成威脅，具有危險性，自屬兇器等情，有勘驗筆錄一紙、該Ｔ字型
    板手相片四幀附卷可稽，是被告雖係以自備鑰匙竊取ＵＳ—六五八二號自小客車
    ，惟其當時既攜帶有兇器Ｔ字型扳手，揆諸前揭判例意旨，所為仍係犯刑法第三
    百二十一條第一項第三款之加重竊盜罪，再被告後持Ｔ字型扳手竊取ＹＢ—四０
    二二自小客車車，所為亦係犯刑法第三百二十一條第一項第三款之加重竊盜罪。
    其先後二次犯行，時間緊接，方法相同，觸犯構成要件相同之罪，顯係基於概括
    犯意為之，為連續犯，應依刑法第五十六條之規定，以一罪論並加重其刑，另被
    告前於八十八年間因竊盜及違反動產擔保交易法案件，經原審法院分別於同年九
    月二十一日、十二月八日，以八十八年度易字第四０六四、第五二九四號判決各
    判處有期徒刑二年及三月，經定應執行刑為有期徒刑二年一月，於八十八年十二
    月二十七日刑期起算，九十年七月十二日假釋出獄，所餘刑期於同年十月八日期
    滿，期間未經撤銷假釋，未執行之刑，以已執行論一節，有本院被告院內索引卡
    紀錄表、台灣高等法院被告全國前案紀錄表及台灣高雄地方法院檢察署刑案資料
    查註紀錄表各一紙在卷可按，其於五年以內再犯本刑為有期徒刑以上之罪，為累
    犯，應依刑法第四十七條之規定加重其刑，並遞加重之。
四、原審適用刑法第五十六條、第三百二十一條第一項第三款、第四十七條、第三十
    八條第一項第二款規定，並審酌被告係累犯，不思勤勉工作，反欲不勞而獲竊取
    他人財物，且前已有竊盜前科，顯見其意志不堅且無悔改之意，本應從重量刑，
    惟念其犯後尚能大致坦承竊盜犯行，且身體殘障等一切情狀，量處有期徒刑一年
    六月。另敘明扣押之Ｔ型板手二支係被告所有，為前開竊盜犯行攜帶於身等情，
    業據其供述甚明，又係供犯本件竊盜罪所用之物，依刑法第三十八條第一項第二
    款之規定宣告沒收。經核原審判決認事用法尚無不合，量刑亦稱妥適，被告上訴
    意旨並不否認犯罪，仍執陳詞，空言指摘原判決不當，並無可取，為無理由，應
    予駁回。
據上論斷，應依刑事訴訟法第三百六十八條，判決如主文。
本案經檢察官陳新慶到庭執行職務。
中    華    民    國      九十一      年      十一      月     二十九   日
                              臺灣高等法院高雄分院刑事第四庭
                                  審判長法官  蕭權閔
                                        法官  陳吉雄
                                        法官  陳啟造
右正本證明與原本無異。
不得上訴。
                                  法院書記官  白蘭
中    華    民    國      九十一      年      十一      月    二十九    日
本件論罪科刑法條：
刑法第三百二十一條第一項第三款
犯竊盜罪而有左列情形之一者，處六月以上五年以下有期徒刑：
三、攜帶兇器而犯之者。
